臺灣板橋地方法院刑事判決　　　　　　　　　　　　九十一年度易字第一三五五號
　　公　訴　人　臺灣板橋地方法院檢察署檢察官
　　被　　　告　乙○○
右列被告因竊盜等案件，經檢察官提起公訴（九十一年度偵字第五五二三號），本院
判決如左：
    主  文
乙○○竊盜，累犯，處有期徒刑陸月，如易科罰金以佰元折算壹日。
    事  實
一、乙○○曾於民國八十六年間因犯竊盜罪，於八十六年九月三十日經臺灣高等法院
    以八十六年度上易字第四七七四號判處有期徒刑一年，同年九月三十日確定，嗣
    於八十七年十二月十八日執行完畢，仍不知悔改，於九十年十月十一日下午某時
    許，行經臺北縣永和市○○街四七巷二號五樓，竟意圖為自己不法之所有，以不
    詳方式，侵入上址屋內，竊取甲○○所有擺放在屋內書桌上之ＳＡＧＥＭ牌行動
    電話（號碼：0000000000號）乙支，及書桌抽屜內之現金新臺幣一萬
    五千元，得手後離去。嗣因甲○○於同日二十時許發覺家中財物遭竊後報警處理
    ，經台北縣政府警察局永和分局鑑識組警員丙○○，在上址屋內書桌抽屜下方採
    得指紋二枚後，送內政部警政署刑事警察局鑑驗比對，發現其中一枚可資對比之
    指紋，與該局存檔之乙○○左中指指紋相符，而悉上情。
二、案經台北縣政府警察局永和分局報請及被害人甲○○訴由台灣板橋地方法院檢察
    署檢察官偵查起訴。
    理  由
一、訊據被告乙○○矢口否認有右揭竊盜犯行，辯稱：伊不知該址內書桌抽屜為何為
    會有其指紋等語。然查，右揭事實，業據告訴人甲○○於警偵訊中指訴綦詳，並
    經證人即前往採證之警員丙○○於本院審理中證述明確（見本院九十一年六月三
    日訊問筆錄），且有其會同告訴人於屋內書桌上採證之指紋膠片二張在卷可參；
    又該二枚書桌上採得之指紋，經送內政部警政署刑事警察局鑑驗比對，發現其中
    一枚可資對比之指紋，與該局存檔之乙○○左中指指紋之紋型、特徵點共有十二
    處均相符，認定係被告乙○○所有等情，亦有該局九十一年一月二日（九０）刑
    紋字第二一二四六一鑑驗書一份在卷足憑。再者，告訴人與被告並不認識，茍被
    告未曾進入上址，並觸碰書桌，斷無可能留下其指紋在書桌上，況告訴人與被告
    並無何嫌隙，告訴人實無誣指被告竊取財物之理。綜上以觀，被告前開所辯，顯
    係圖卸之詞，不足採信。事證明確，被告竊盜之犯行，堪以認定。
二、核被告乙○○之所為，係犯刑法第三百零六條第一項侵入住居罪及同法第三百二
    十條第一項之竊盜罪。其所犯上開二罪間，有方法結果之牽連關係，應從一重之
    刑法第三百二十條第一項之竊盜罪處斷。又被告有如事實欄所載之論罪科刑執行
    情形，有台灣高等法院檢察署刑案紀錄簡覆表及台灣高等法院被告全國前案紀錄
    表在卷可憑，其於有期徒刑執行完畢後五年內，再犯有期徒刑以上之二罪，為累
    犯，依法加重其刑。爰審酌被告犯罪之動機、目的、手段，所得財物價值，迄今
    尚未賠償被害人甲○○及犯罪後之態度等一切情狀，量處如主文所示之刑，並諭
    知易科罰金之折算標準，以資懲儆。
據上論斷，應依刑事訴訟法第二百九十九條第一項前段，刑法第三百零六條第一項、
第三百二十條第一項、第五十五條、第四十七條、第四十一條第一項，罰金罰鍰提高
標準條例第一條前段、第二條，判決如主文。
本案經檢察官葉志飛到庭執行職務。
中      華      民      國      九十一      年      六    月    十七    日
                                      臺灣板橋地方法院刑事第四庭
                                          法  官  劉  大  衛
右正本證明與原本無異。
如不服本判決，應於判決送達後十日內向本院提出上訴狀。
                                          書記官  蕭  興  南
中      華      民      國      九十一      年      六    月    十九    日
附錄本案論罪科刑法條全文：
刑法第三百二十條：
意圖為自己或第三人不法之所有，而竊取他人之動產者，為竊盜罪，處五年以下有期
徒刑、拘役或五百元以下罰金。
意圖為自己或第三人不法利益，而竊佔他人之不動產者，依前項之規定處斷。
前二項之未遂犯罰之。
刑法第三百零六條第一項
